# 请教陈版，关于赔偿资本化的问题

提问人：芝士蛋糕aa 时间：2020-01-09 14:54:56
公司未经政府同意，将政府拨给公司建厂的土地租给第三方使用，后公司要收回来自己建设使用便要求第三方搬离。第三方上诉后公司被判赔偿其 100 万，根据判决书，公司未取得同意就租给了第三方，双方签署的租赁合同为无效合同，有过错一方应赔偿损失。公司明知无权转租还擅自转租，应承担过错责任。
对于公司支付的这 100 万赔偿费，想问陈版，公司是否可以资本化记入在建工程呢？

回答人：chenyiwei
不可以资本化。直接计入当期营业外支出处理。不属于使该工程项目达到预定可使用状态的必要支出。